【裁判字號】    88,易,825
【裁判日期】    890225
【裁判案由】    傷害
【裁判全文】
臺灣新竹地方法院刑事判決                          八十八年度易字第八二五號
    公  訴  人  臺灣新竹地方法院檢察署檢察官
    被      告  乙○○
                己○○
右列被告因傷害案件，經檢察官提起公訴（八十八年度偵字第六一二五號），本院判
決如左：
    主      文
己○○共同傷害人之身體，處有期徒刑陸月，如易科罰金以參佰元折算壹日。
乙○○無罪。
    事      實
一、己○○係昌益建設股份有限公司（下稱昌益公司）位於新竹市○○路一００號旁
    「昌益寶璽」建築工地模板工第二班之工人，負責前開工地模板裝拆工作，甲○○則為昌益公司前開工地之現場監工，於民國（下同）八十八年七月三十一日上
    午八時許，在前開工地內，因甲○○指摘己○○於拆除模板後，未加以整頓，致
    影響工地道路通行，而與己○○發生爭執，己○○因不甘受辱，竟基於傷害犯意
    之聯絡，夥同另位年籍姓名均不詳之成年人，共同出手毆打甲○○，造成甲○○
    受有左肘、左前臂、左上眼臉、前額擦傷各一處、左、右後頭部腫脹、鼻樑皮下
    出血、兩鼻出血，各約一點二乘八、一乘三點五、０點一乘０點三、一乘二、二
    乘二、二點五乘二點五、二乘三公分及上唇粘膜下出血約０點五乘０點五公分之
    傷害，並導致甲○○受有左眼視網膜剝離之傷害。
二、案經甲○○訴由臺灣新竹地方法院檢察署檢察官偵查起訴。
    理      由
壹、被告己○○部分：
一、右揭犯罪事實，業據被告己○○於偵訊中及本院審理時坦承不諱，核與告訴人甲○○於偵訊中本院審理時、證人即昌益公司工地主任戊○○於本院調查時（指）
    證述情節相符，並有驗傷診斷書、診斷證明書各一紙在卷可稽，並經本院向財團
    法人長庚紀念醫院查證屬實，有該院八十八年十一月十四日（八八）長庚院法字
    第０六六六函在卷足憑，事證明確，被告己○○傷害犯行，應堪認定。
二、核被告己○○所為係犯刑法第二百七十七條第一項普通傷害罪。被告己○○就上
    開犯行，與某年籍姓名均不詳之成年人間，有犯意聯絡及行為分擔，應論以共同
    正犯。爰審酌被告僅因不甘受告訴人之指摘，即藉機夥同他人出手毆打告訴人，
    造成告訴人受有前揭傷害，尚未與告訴人達成和解及其犯罪後態度等一切情狀，
    量處如主文所示之刑，並諭知易科罰金之折算標準。
貳、被告乙○○部分 ：
一、公訴意旨略以：被告乙○○係昌益公司前開工地模板工第二班負責人，於前揭時
    地，基於傷害犯意之聯絡，於己○○出手毆打告訴人後，隨即夥同另一位姓名年
    籍均不詳之現場工人，共同毆打告訴人甲○○，致告訴人甲○○有前述之傷害，
    因認被告乙○○涉有共同傷害罪嫌等語。
二、按犯罪事實應依證據認定之，無證據不得推定其犯罪事實；又不能證明被告犯罪
    者，應諭知無罪之判決，刑事訴訟法第一百五十四條、第三百零一條第一項分別
    定有明文。
三、公訴人認被告乙○○涉有傷害犯行，無非以告訴人甲○○之指述，及被告乙○○
    前後供述不一，並有診斷證明書一紙在卷為其論據。
四、訊據被告乙○○堅決否認有何傷害告訴人甲○○之犯行，辯稱當時係被告己○○
    與告訴人甲○○互毆，其僅係上前拉開雙方，並未加入共同毆打告訴人之行列等
    語。經查，前開被告乙○○所辯之事實，業據證人即當時在場工作之工人丙○○
   、丁○○於本院調查時證述在卷，雖證人戊○○於偵查中證稱：（問：被告二人
    有無在場毆打告訴人？）「有。」，唯證人戊○○於偵查之初前連續陳述時卻證
    稱：「：：：如何打我沒有看到：；：：」等語，是證人是否親見雙方毆打過程
    已非無疑。參以其於本院調查時證稱：「：：：，一開始我沒看到他們打起來，
    後來聽到聲音，轉頭過去看，看到六、七在那邊，有的人有拉、有的人有打：：
    ：。」；「（問：你有否辦法確定誰拉誰打？）沒有辦法，當時很亂。」；「（
    問：有看到時，有幾個人打告訴人？）有二個人。」；「（問：有否辦法確認那
    二個人？）沒有辦法，因為那些人去那邊工作的天數不是很，以沒有印象。」；
    「（問：後來如何停止？）我看到時已經有人在拉他們，後來我再過去拉開他們
    。」；「（問：你過去時有否拉開被告二人？）那麼久了，不太有印象。」；「
    （問：你在偵訊中，你說被告二人有打告訴人，你在檢察官那裡何以如此說〈告
    以要旨〉？）檢察官是問我認不認識被告二人。」等語，顯見證人戊○○亦無法
    確認被告乙○○當時究係出手打人或出面勸阻，既無法證明被告乙○○有出手毆
    打告訴人之行為，復查無其他積極證據足資證明被告乙○○有共同傷害告訴人之
    犯意聯絡，揆之前開說明，自應為被告乙○○無罪之諭知。
據上論斷，應依刑事訴訟法第二百九十九條第一項前段、第三百零一條第一項，刑法
第二十八條、第二百七十七條第一項、第四十一條，罰金罰鍰提高標準條例第一條前
段、第二條，判決如主文。
本案經檢察官黃仁宏到庭執行職務。
中      華      民      國    八十九    年      二      月    二十五    日
                                       臺灣新竹地方法院刑事第二庭
                                           法  官  張  百  見
右正本證明與原本無異。
如不服本判決，應於判決送達後十日內向本院提出上訴狀( 應附繕本 )，上訴於
臺灣高等法院。
                                            書記官  陳  進  楷
中      華      民      國    八十九    年      二      月    二十五    日
附錄論罪科刑法條：刑法第二百七十七條第一項。
傷害人之身體健康者，處三年以下有期徒刑、拘役或一千元以下罰金。


司法院資訊處製作；財團法人民間司法改革基金會備份。
